Gilnei Clemente Zinda

Bairro: Esplanada - Caxias do sul · RS (54) 99940-8076 · (54) 3419-4384

mictmr357@gmail.com
Brasileiro · Casado
2 Filhos (13 anos e 5 anos)

Disponibilidade para viagens

Objetivo

Área de Compras, suprimentos.

COMPRADOR SÊNIOR / PLENO / SUPERVISÃO / COORDENAÇÃO / GESTÃO.

RESUMO DE QUALIFICAÇÕES

Carreira sólida desenvolvida na área de Compras. São 25 anos de conhecimento em pequenas, médias e grandes empresas (multinacional). Atuei como comprador nos seguintes ramos: Confecção de máquinas, moveleiro, metalurgia, industrial, equipamentos hospitalares, tecnologia, eletro-eletrônico, transportadoras, multinacional do ramo automotivo. Ampla experiência no controle de operações dessa área, desenvolvimento e avaliação de fornecedores, participação de forma macro nas negociações, foco bastante forte em negociação de preços e prazo de pagamentos, compras de curvas A+B+C, também já fiz compras de terceirizações e serviços, já fui responsável pelo controle de rotas de motoristas, algumas programações de produção, compras de forma a ganhar com spend analysis(análise de gastos), estabelecimento de MOQs(quantidade mínima de encomenda), PACKs(quantidades por embalagens), lotes mínimos e econômicos, lead times(tempo de entrega), strategic sourcing(estratégia de abastecimento), Budgets(orçamentos), sourcing(abastecimento), esourcing(terceirização), forecast(Previsões de consumo e gastos) acompanhamento de qualidade, gatilhos de reajuste, acompanhamento do cenário cambial, sempre visando evitar perdas e manter a sustentabilidade dos negócios.

**Pontos Fortes,

- *Persistência
- *Forte em negociação de preços, prazos de pagamentos e desenvolvimento de fornecedores
- *Organizado e disciplinado
- *Fácil aptidão para trabalhar em mais de um projeto ao mesmo tempo
- *Fácil aptidão para trabalhar sobre pressão
- *Foco, COMPROMETIMENTO E ENVOLVIMENTO

Eu assumo e garanto os resultados do meu trabalho

*Possibilidade de trabalhar como P.J.

EXPERIÊNCIAS PROFISSIONAIS

02/2016 a 05/2020 Spheros Valeo TBS – Multinacional Automotiva europeia

Empresa multinacional de porte gigante do segmento Automotivo, mecânico, Ar condicionado e Eletrônico.

Comprador Pleno

Follow up e gerenciamento de rotinas de aquisições, no que tange a gestão de carteira, cálculo de preços e comparativos locais e externos, coleta de dados e confecção de documentos, tabelas e gráficos de performances da carteira para posicionamento à gestão e direção, compra de curva A,B, adequação de prazos (leadtimes) MOQs e PACKs de forma a não sobrecarregar estoques, busca de savings constantes, avaliação e desenvolvimento de novos fornecedores, cadastramento de tabelas de preços e acompanhamento de gatilhos contratuais de reajustes conforme flutuação de câmbio ou negociação prévia, trabalho em conjunto com demais setores buscando a melhor adequação da compra com a necessidade e minimizando o estoque interno.

*Conquistas:

- *Reduções que variaram de 1.5 a 2.1 milhões ano
- *Aumento da média de pagamentos de 28 para 60 dias
- *Desenvolvimento de novos fornecedores, com maior parceria, melhor qualidade e melhores preços.

05/2012 A 03/2016 DIMELTHOZ DES IND LTDA

Empresa de médio porte do segmento de Eletro Eletrônicos e tecnologia

Comprador Sênior / Coordenador de suprimentos

Follow up e gerenciamento de rotinas de aquisições, acompanhamento de indicadores de eficiência, proximidade com o Almoxarifado para não sobrecarregar estoques e fazer mais giros tendo menos custo parado, Analise de necessidades de compra enxugando os desembolsos futuros, compra de curvas A,B,C, aprovação de compra em conjunto com a direção, avaliar processo produtivo e logística do fornecedor, controlar alterações de preços, recursos e logística, contratação de terceiros, controle de orçamento de compras, equalização de preços, identificação de materiais inativos para negociação reversa, monitoramento de níveis de estoque e recebimento de materiais, visita a planta de fornecedores, parcerias sólidas, reuniões com a direção para estratégias, viagens a feiras de inovação, e demais pertinências que abrangem essa gestão de carteira como cálculo e comparativos da melhor compra, tabelas e gráficos de performance para posicionamento à direção.

*Conquistas

- *Reduções muito significativas em preços, mesmo para projetos já em linha,
- *Aumento dos prazos de pagamento,
- *Maior integração empresa x fornecedor, fazendo ambos entenderem a necessidade um do outro,
- *Aumento da carteira de fornecedores,
- *Ajuda na implantação da ISO e sistema informatizado especifico de compras,

04/2010 a 04/2011 Jordana Estela (Franquia de Alimentação)

Empresa de pequeno porte do segmento de Alimentação

Proprietário

Administração do estabelecimento, compras, vendas, atendimento, estoques, contratações, rodízio de horários, contas a pagar e receber.

11/1999 a 04/2010 **Dimelthoz des ind Ltda**

Empresa de médio porte do segmento de Eletro Eletrônicos e tecnologia

Comprador Sênior

Follow up e gerenciamento de rotinas de aquisições, no que tange a gestão de carteira, cálculo de preços e comparativos locais e externos, coleta de dados e confecção de documentos, tabelas e gráficos de performances da carteira para posicionamento à gestão e direção, compra de curva A,B, adequação de prazos (leadtimes) MOQs e PACKs de forma a não sobrecarregar estoques, busca de savings constantes, avaliação e desenvolvimento de novos fornecedores, cadastramento de tabelas de preços e acompanhamento de gatilhos contratuais de reajustes conforme flutuação de câmbio ou negociação prévia, trabalho em conjunto com demais setores buscando a melhor adequação da compra com a necessidade e minimizando o estoque interno.

*Conquistas

- *Reduções bem significativas em preços, mesmo para projetos já em linha,
- *Aumento dos prazos de pagamento,
- *Maior integração empresa x fornecedor, fazendo ambos entenderem a necessidade um do outro.

03/1996 a 10/1998	Panamante S/A, como Comprador ,
09/1991 a 04/1993	Menegolla Móveis e decorações Ldta, como Almoxarife e Auxiliar de Compras.
08/1986 a 07/1990	Eberle S/A, como Almoxarife.

FORMAÇÃO ACADÊMICA

Q.I. – Técnol gerenciamento de empresas, (proc. gerenciais) 2004/2005

FSG – Administração, 2008 aberto.

IDIOMA

- Inglês Intermediário - 2 anos - Minski (Nov/00–Jun/02) Escreve bem - lê muito bem - entende pouco - fala pouco.

- Espanhol - Básico

Escreve pouco - lê muito bem - entende bem - fala pouco.

FORMAÇÃO COMPLEMENTAR

- Administração de compras CIC
- Administração e organização de compras Senac
- Desenvolvendo habilidades do comprador CIC
- Gestão da qualidade em compras CIC
- Administração de compras e estoques Senac
- Administração e organização de estoques -Senac
- Administração de estoques CIC
- Rotinas de exportação e importação Executive training
- empreendedorismo Sebrae
- Programa de qualidade 5'S Seluza consultoria
- Desenho mecânico ITC
- Conscientização ambiental In company
- Comunicação assertiva (Dicção, oratória) In company
- Productivity day purchasing In company
- Procedimentos de compras, industrialização, e terceiros in company
- Productivity day II In company
- ICMS, ICMS-ST, IPI e legislação In company
- NEGOCIAÇÕES COMPRAS 2018 IN COMPANY
- Organização de Almoxarifado e Estoque
- Orientação para o crédito
- Workshop sistema de gestão
- Procedimento Desenvolver, gerir produtos e processos
- Sistema de gestão
- Procedimento Identificação, preservação e rastreabilidade
- Procedimento capacitação desvios de qualidade
- Poder do pensamento e da palavra, Conscientização ambiental e direção defensiva.
- Treinamento Ergonomia (Saúde e segurança no trabalho)
- Treinamento Anti Corrupção (Antitrust, complience e códigos de ética)
- Negociação estratégia e prática e industrialização de materiais e preservação
- Manuseio e armazenamento de materiais Químicos, inflamáveis e resíduos
- Gestão Financeira Senac

INFORMÁTICA

Conhecimentos no Pacote Office e Internet.

ATIVIDADES PARALELAS

Membro de entidade filantrópica sem fins lucrativos a qual presidi nas gestões de 2011-2012 e 2012-2013

CAXIAS DO SUL, JULHO/2020